th: รูปแบบแฮนด์ที่ต้องการใช้งาน: แอโรบาร์/ปลายแฮนด์; BMX; ดรอปบาร์; แฮนด์ตรง; กราเวล; แฮนด์คว่ำ; เด็ก; MTB; ไทม์ไทรอัล; อเนกประสงค์; อื่นๆ
ro-RO: Stilul ghidonului pentru care este destinat: Aero / bar-end; BMX; Drop bar; Ghidon plat; Gravel; Invers; Copii; MTB; Contratimp; Universal; Altele
sk-SK: Zamýšľaný štýl riadidiel: Aero/nástavce na riadidlá; BMX; Cestné (barany); Rovné riadidlá; Gravel; Obrátené; Detské; MTB; Časovka; Univerzálne; Iné
el: Προβλεπόμενο στυλ τιμονιού: Αεροδυναμικό/bar-end; BMX; Drop bar; Flat bar; Gravel; Αντεστραμμένο; Παιδικό; MTB; Time trial; Γενικής χρήσης; Άλλο
fi: Suunniteltu ohjaustangon tyyli: Aero/nousukahvat; BMX; Käyrä ohjaustanko; Suora tanko; Gravel; Käänteinen; Lasten; Maastopyörä; Aika-ajo; Yleiskäyttöinen; Muu
nb: Tiltenkt styrestil: Aero / styreende; BMX; Bukkestyre; Flatt styre; Gravel; Invertert; Barn; MTB; Tempo; Universell; Annet
bg-BG: Предвиден стил на кормилото: Аеро кормило/рога; BMX; Шосейно кормило; Плоско кормило; Гравел; Обърнато кормило; Детско; MTB; Time trial; Универсално; Други
vi: Kiểu tay lái dự định: Ghi đông aero/gắn đầu tay lái; BMX; Ghi đông cong; Ghi đông phẳng; Gravel; Ngược; Trẻ em; MTB; Time trial; Phổ thông; Khác
sv: Avsedd handtagsstil: Aero/styrände; BMX; Bockstyre; Rakt styre; Gravel; Inverterat; Barn; MTB; Tempocykel; Universell; Annat
sl-SI: Predvidena oblika krmila: Aero/bar-end; BMX; Cestno (drop bar); Ravno; Gravel; Obratno; Otroško; MTB; Kronometer; Univerzalno; Drugo
zh-TW: 適用車把樣式: 空力把/休息把; BMX; 彎把; 平把; 碎石公路車 (Gravel); 反向把手; 兒童; 登山車 (MTB); 計時賽 (Time trial); 通用; 其他
zh-CN: 适配车把样式: 气动把/副把; BMX 小轮车; 弯把; 直把; 碎石公路车; 反向把; 儿童车; 山地自行车; 计时赛车; 通用; 其他
cs: Zamýšlený styl řídítek: Aero / nástavce na řídítka; BMX; Berany; Rovná; Gravel; Inverzní; Dětská; MTB; Časovka; Univerzální; Jiné
en: Intended handlebar style: Aero/bar-end; BMX; Drop bar; Flat bar; Gravel; Inverse; Kids; MTB; Time trial; Universal; Other
pl: Przeznaczony styl kierownicy: Aero / na końce kierownicy; BMX; Kierownica typu baranek; Kierownica prosta; Gravel; Odwrócona; Dla dzieci; MTB; Do jazdy na czas; Uniwersalna; Inne
fr: Type de guidon prévu: Aérodynamique/embout de guidon; BMX; Cintre de route; Cintre plat; Gravel; Inversé; Enfants; VTT; Contre-la-montre; Universel; Autre
da: Tilsigtet styrtype: Aero/bar-end; BMX; Racerstyr; Fladt styr; Gravel; Omvendt; Børn; MTB; Enkeltstart; Universal; Andet
tr: Amaçlanan gidon stili: Aero/barend; BMX; Drop bar; Düz bar; Gravel; Ters; Çocuk; MTB; Zamana karşı; Evrensel; Diğer
es: Estilo de manillar previsto: Aero/extremos del manubrio; BMX; Manillar de caída; Manillar plano; Gravel; Inverso; Infantil; MTB; Contrarreloj; Universal; Otro
pt-BR: Estilo de guidão pretendido: Aerodinâmico/bar-end; BMX; Drop bar; Flat bar; Gravel; Invertido; Infantil; MTB; Time trial; Universal; Outro
hu: Tervezett kormánystílus: Aero/kormányvég; BMX; Koskormány; Egyenes kormány; Gravel; Inverz; Gyermek; MTB; Időfutam; Univerzális; Egyéb
pt-PT: Estilo de guiador pretendido: Aero/bar-end; BMX; Guiador de corrida; Guiador plano; Gravel; Inverso; Criança; BTT; Contrarrelógio; Universal; Outro
hr-HR: Namijenjeni stil upravljača: Aero / bar-end; BMX; Drop bar; Ravni volan; Gravel; Obrnuto; Dječji; MTB; Na kronometar (time trial); Univerzalni; Ostalo
nl: Beoogde stuurstijl: Aero/bar-end; BMX; Racestuur; Recht stuur; Gravel; Omgekeerd; Kinderen; MTB; Tijdrit; Universeel; Overig
ja: 意図されたハンドルバーのスタイル: エアロ/バーエンド; BMX; ドロップバー; フラットバー; グラベル; インバース; キッズ; MTB; タイムトライアル; ユニバーサル; その他
de: Vorgesehene Lenkerart: Aero/Bar-End; BMX; Rennlenker; Flatbar; Gravel; Invers; Kinder; MTB; Zeitfahren; Universal; Sonstige
lt-LT: Numatytas vairo tipas: Aerodinaminis / ragai; BMX; Lenktas (plento); Tiesus; Žvyrkelio (Gravel); Atvirkštinis; Vaikiškas; Kalnų (MTB); Asmeninių lenktynių; Universalus; Kita
ko: 의도된 핸들바 스타일: 에어로/바엔드; BMX; 드롭바; 플랫바; 그래블; 인버스; 아동용; MTB; 타임 트라이얼; 범용; 기타
ru: Предназначенный стиль руля: Аэродинамические / рога на руль; BMX; Руль-баран; Прямой руль; Гравийный велосипед; Обратные ручки; Детский; Горный велосипед (MTB); Гонки с раздельным стартом (Time trial); Универсальный; Другое
it: Stile del manubrio previsto: Aerodinamico/estremità del manubrio; BMX; Manubrio da corsa; Manubrio piatto; Gravel; Inverso; Bambini; MTB; Crono; Universale; Altro